# 请教陈老师，购入类似期权的一项权利，后期执行该权利时如何进行会计处理？

提问人：明明如月 89 时间：2019-03-01 09:26:46
请教陈老师，A 公司 4 年前以 2 千万元购入某上市公司增发的 200 万股3 年期限售股份。由于 A公司现金流问题，A 又与B 公司签订协议，约定B 公司向A公司借款 2 千万，待该股票解禁后，A公司将其持有的上市公司股份以具体交割日的价格转让给B 公司，同时 A将持有该股票期间获得分红一同返还给 B 公司。协议未规定 B 公司 4 年后不购入该股份的相应条款。B 公司将支付给 A 的 2 千万元确认为一项非流动资产。
4 年后，B 公司与 A 协商择机受让 A 公司持有的上市公司股份，此时上市公司股价已从 4 年前的 10 元每股跌至 2 元。A 公司先以协议价2.5 元每股支付给 B公司 500 万元，另支付期间的分红 100 万元。B公司又以收到的价款购入 A持有的上市公司 200 万股股票，B 公司账面做如下分录:借: 银行存款 600 万 贷: 其他非流动资产 2000 万 贷:投资收益 -1400 万元。借: 可供出售金融资产 500 万 贷: 银行存款 500万 。
请教陈老师:1.B 公司 4 年前将支付给 A 的 2000 万确认为一项非流动资产是否不正确？2. 如果认可B公司确认非流动资产的做法，那么在4 年后购入上市公司股份时的会计处理是否正确，如不正确应该怎么做？3.如果 B 公司将购入的股份与之前支付的 2000 万的差额确认损益，那么这块损益是否要纳税调整？
希望陈老师百忙之中能解答一下，不胜感激！

回答人：chenyiwei
建议明确下列问题：
1 、是否约定该项借款日后就以 A 持有的该 200 万股股票偿还？该交易是否理解为此前（ 4 年前）这部分股票就变相地从 A 转让给了B？
2 、B 是到期时必须受让股票，还是可以选择是受让股票还是受让现金？既然 4 年后的股价很低，明知取得股票会有重大损失，但为何 B 仍是受让股票，而不是要求 A 偿还 1000 万现金？

提问人：明明如月 89 时间：2019-03-02 21:41:32
首先感谢陈老师！是这样的，根据当时签订的协议是支付款项后 B 公司享有相关股票的收益权，具体到时要受让多少股票是有约定条件的。而到了 4年后根据现实情况，A 公司需要向B 公司转让持有的上市公司全部的股票首先感谢陈老师！是这样的，根据当时签订的协议是支付款项后 B 公司享有相关股票的收益权，具体到时要受让多少股票是有约定条件的。而到了 4年后根据现实情况，A 公司需要向B 公司转让持有的上市公司全部的股票

回答人：chenyiwei
相当于还是变相的股票转让？建议进一步分析协议条款，确定何时满足终止确认条件。